Irene Arellano Pineda

Asesora del Despacho Ministerial - Ministerio de Educación.

irenearellano96@gmail.com

Summary

Gracias a mi experiencia en proyectos de desarrollo social al interior del país, en políticas públicas, así como en la enseñanza a niños y jóvenes de contextos vulnerables, he ampliado mi capacidad y visión profesional, así como mi convicción personal, al logro de resultados en planes, programas y proyectos que contribuyan de manera participativa a alcanzar el bienestar de las personas.

Sé y me gusta trabajar con personas, organizar equipos y ejecutar planificaciones estratégicas. Tengo experiencia y he desarrollado la capacidad de trabajar bajo presión y adaptarme rápidamente a realidades desafiantes y cambiantes, sin dejar de cumplir los plazos y objetivos establecidos.

Mi propósito es disfrutar el proceso de creación, implementación y seguimiento de todo tipo de iniciativas que promuevan el bienestar de las personas en mi país y el mundo.

Experience

Profesional del Gabinete de Asesores de Despacho Ministerial at Ministerio de Educación del Perú - Minedu

mayo de 2017 - Present

Coordinadora General de la Unidad de Arte y Cultura at Ministerio de Educación del Perú - Minedu abril de 2016 - abril de 2017 (1 año 1 mes)

Responsable de la coordinación para la implementación del nuevo Currículo Nacional en los campos del arte y la cultura y la implementación tres iniciativas pedagógicas complementarias: 277 núcleos de Expresarte (http://www.minedu.gob.pe/expresarte/), 13 núcleos de Orquestando (http://www.minedu.gob.pe/orquestando/) y 06 Concursos Educativos con participación de más de 7 millones de estudiantes cada año (http://www.minedu.gob.pe/concursos_educativos/)

Se realizaron acciones diversas para institucionalizar la Educación Artística con diversos actores. En este marco, se realizó el primer Congreso Internacional de Arte y Cultura en la Educación con el propósito de que fuera un espacio de formación y articulación a diversos actores unidos para lograr una educación artística de calidad al bicentenario (http://www.minedu.gob.pe/conferencia-arte-cultura/exposiciones.php).

Consultora para la Dirección de Educación Básica Especial at Ministerio de Educación del Perú - Minedu

febrero de 2016 - marzo de 2016 (2 meses)

Encargada de desarrollar y brindar soporte en la implementación y monitoreo del Plan de Asistencia Técnica para la contratación de plazas CAS en el marco de la R.M. N° 026-2016-MINEDU a las Direcciones Regionales de Educación y Unidades de Gestión Educativa Local, en el marco del Programa Presupuestal, el Programa Presupuestal 106: "Inclusión de Niños, Niñas y Jóvenes con Discapacidad en la Educación Básica y Técnico Productiva".

Coordinadora de Gestión del Capital Humano para los Colegios de Alto Rendimiento at Ministerio de Educación del Perú - Minedu

octubre de 2014 - diciembre de 2015 (1 año 3 meses)

Gestioné la formulación, implementación y desarrollo del área de Gestión del Capital Humano de más de 1100 profesionales de 35 perfiles diferentes que trabajan en 22 Colegios de Alto Rendimiento a nivel nacional. Se cumplió con las metas de reclutamiento, selección, formación y generación de cultura para todos Colegios de Alto Rendimiento; 14 de los cuales hoy cuentan con certificación del Programa Diploma del Bachillerato Internacional (IBO).

Consultora para Despacho Ministerial at Ministerio de Educación, Perú

marzo de 2014 - septiembre de 2014 (7 meses)

Consultoría para el desarrollo de una propuesta de comunicaciones, estrategia de reclutamiento y selección para un programa de liderazgo para la mejora educativa que busca atraer, seleccionar y formar al mejor talento profesional del país para el Ministerio de Educación.

Evaluadora en el proceso de selección al Programa de Liderazgo Enseña Perú at Enseña Perú 2013 - 2014 (2 años)

Participé como evaluadora en el proceso de selección de jóvenes profesionales de diversas carreras y regiones del país que postularon al Programa de Liderazgo Enseña Perú; se manejó una rúbrica de evaluación por competencias y el programa SalesForce para el análisis de datos.

Asistente de Relaciones Comunitarias - Coordinación de proyecto Educación y Comunicación. at Compañía de Minas Buenaventura

marzo de 2012 - octubre de 2013 (1 año 8 meses)

- 1. Responsable de las actividades de comunicación interna y externa de la unidad:
- Se logró promover la educación y conciencia ambiental y socialmente responsable de los colaboradores de la unidad minera, así como direccionar y mejorar los canales de información, contacto y relación con los stakeholders del AID y AII.
- 2. Coordinadora del proyecto de educación financiado y promovido por la unidad minera con sus aliados estratégicos gubernamentales, privados, autoridades locales y comunidad en general.
- Se logró implementar cuatro programas: (1) Programa de promoción de la mejora educativa en EBR,
- (2) Programa de becas integrales de estudios superiores,(3) Programa de promoción de la cultura , arte e identidad local y (4) Soporte al planeamiento estratégico de la infraestructura escolar de nuestro AID.

Profesional Enseña Perú (PEP) at Enseña Perú

enero de 2010 - diciembre de 2011 (2 años)

EnseñaPerú es un organización sin fines de lucro que tiene como visión que:

"Para el 2032, 8 de cada 10 niñas, niños y jóvenes peruanos recibirán una educación de excelencia"

Trabajé como docente de matemáticas para primaria y secundaria en la I.E. Coprodeli Santa María Asunta al Cielo en el proyecto especial Ciudad de Pachacutec en Ventanilla, Callao durante dos años:

- Durante ese período se logró una mejora (progreso) de aprox. 65% en los resultados de aprendizaje en matemáticas (de marzo 2010 a diciembre 2011).
- Además, se logró impactar y replicar buenas prácticas las aulas bajo mi gestión con tras aulas de la I.E. y la red Coprodeli.
- Finalmente, se logró establecer relaciones sólidas y positivas con todos los miembros de la comunidad en la que viven los niños y, transmitir valores y sentido de posibilidad para que los niños y jóvenes impactados puedan ejercer cargos de liderazgo en sus comunidades.

Asistente de relaciones comunitarias en el campamento minero Uchuchaccua at Compañía de Minas Buenaventura S.A.A.

enero de 2011 - febrero de 2011 (2 meses)

Participé en la ejecución de programas para fortalecer habilidades personales y sociales orientadas a prevenir comportamientos de riesgo en niños, adolescentes, jóvenes, tutores, madres, padres de familia y líderes de la comunidad.

Education

Pontificia Universidad Católica del Perú

Diplomatura, Animación Socio Cultural., 2014 - 2016

Tufts University

Fletcher Summer Insitute, Estudios Avanzado de Conflictos Sociales No Violentos, 2012 - 2012

Universidad Peruana de Ciencias Aplicadas

Licenciatura, Marketing, 2010 - 2011

Universidad Peruana de Ciencias Aplicadas

Licenciatura, Administración y gestión de empresas, 2010 - 2011

Universidad Peruana de Ciencias Aplicadas

Bachillerato, Administración y Marketing, 2005 - 2009

Honors and Awards

Décimo Superior de la facultad de Negocios de la Universidad Peruana de Ciencias Aplicadas., Ted Talker para el TEDx San Salvador.

Irene Arellano Pineda

Asesora del Despacho Ministerial - Ministerio de Educación.

irenearellano96@gmail.com



Contact Irene on LinkedIn